

PERFIL

Ingeniera mecánica con tarjeta profesional en curso. conocimientos en planeación de producción, compras para suministros industriales, procesos manufactura, de experiencia diseñador mecánico, como manejo de chapa metálica y piezas para mecanizado, manejo personal, almacén, logística proveedores, programación de abastecimiento y negociación con proveedores suministros industriales material de empaque.

CONTACTO

TELÉFONO: 3132202239

CORREO ELECTRÓNICO: Mendieta_diana@hotmail.com

HABILIDADES:

- Manejo de Excel intermedio
- Autocad 2D nivel básico
- Inventor módulos de chapa metálica, sólidos y derivada, nivel intermedio
- Project

EDUCACIÓN

Escuela tecnológica instituto técnico central

Junio 2020 – Julio 2022 Ingeniería mecánica – último semestre en curso

Escuela tecnológica instituto técnico central

Junio 2018 - Julio 2020

Tecnología profesional en gestión de fabricación mecánica – Graduado

Escuela tecnológica instituto técnico central

Junio 2016 - Julio 2018

Tecnico profesional en diseño de máquinas y herramental industrial – Graduado

SENA

Junio 2014 – diciembre 2016 Tecnólogo laboral en mantenimiento industrial

SENA

Enero 2012 – Enero 2013 Tecnólogo laboral en asistencia administrativa

EXPERIENCIA LABORAL

QUALA NOVA – AUXILIAR DE COMPRAS (SUM. INDUSTRIALES Y PLANEACION)

Sept. 2021 - Actualmente

Negociación con proveedores, programación de abastecimiento de acuerdo a paradas de mantenimiento, y a producción programada para el material de empaque (botellas y preformas, etiquetas), regularización de proveedores, verificación de novedades de Facturacion.

TECNICELDAS - COORDINADORA DE DISEÑO

Oct. 2021 - Jun. 2021

Diseño de gabinetes para productos eléctricos, (cofres, celdas, casetas, proyectos especiales), elaboración de planos, presentaciones y render de productos, simulación de esfuerzos por cargas a soportar y tensiones presentes en los materiales junto con elaboración de informes de Resistencia en estructuras.

INGENIERIA M&M - COORDINADORA DE PRODUCCION

Ene. 2020 - Abr. 2020

Manejo de almacén (ingresos y salidas de material), manejo de compras y negociación con proveedores, logística de recepción de material y envío de producto terminado, inspección de calidad en producto terminado de acuerdo a planos de fabricación, realización de informes e indicadores de control de material, alimentación de líneas de producción y supervisión de avance para entrega de producto final de acuerdo al cronograma de producción.

COLPLAT INGENIERIA – DISEÑADOR MECANICO

Mar. 2019 - May. 2019

Diseño de muebles, estanterías para exhibición y manejo de chapa metálica para corte laser y lamina de madera para ensamble, modificación de planos de cliente de acuerdo a especificaciones, diseño de piezas solidas con aplicación de corte laser, soldadura y pintura junto con la supervisión de los mismos en planta.

EXPERIENCIA LABORAL

ASSISTECH - LIDER DE COMPRAS (MANTENIMIENTO)

Abr. 2018 - Ene. 2019

Negociación con proveedores, manejo de equipo de ventas, informe de ventas y compras realizadas mes a mes, con índices de rentabilidad y desfase de presupuesto por asesor, costeo de proyectos, apertura de cartera tipo crédito, manejo de anticipos, seguimiento a garantías e inspección de calidad de producto entregado, registro y evaluación de proveedores, evaluación de equipos en mantenimiento, revisión de planos de fabricación y presupuestacion de repuestos y mecanizados.

SIMIM - ASISTENTE DE CALIDAD E INGENIERIA

Sept. 2014 - Nov. 2016

Elaboración y revisión de planos para fabricación de piezas bajo norma diseño y elaboración de planos para fabricación de piezas bajo normas INVIAS e internacionales para equipos de

Ensayos en cementos, asfaltos y betunes, manejo de almacén y personal de mantenimiento, revisión de presupuesto para compras relacionadas con mantenimiento negociación y registro de proveedores.

REFLUTEC DE COLOMBIA - ASISTENTE DE INGENIERIA

Sept. 2014 - Nov. 2016

Logística de recepción de material y envío de elementos reparados, programación de mantenimiento, verificación de producto entregado por proveedor, evaluación de proveedores, mantenimiento y calibración de elementos hidráulicos y neumáticos, manejo de indicadores de gestión para el proceso de mantenimiento, visita a proveedores, manejo de caja menor, gestión de logística para abastecimiento de suministros industriales e insumos de mantenimiento, diseño de piezas para mecanizado, calibración y mantenimiento de elementos hidráulicos y neumáticos.